臺灣桃園地方法院刑事裁定
111年度聲字第390號
聲  請  人  臺灣桃園地方檢察署檢察官
受  刑  人  朱世宏



上列聲請人因受刑人數罪併罰有二裁判以上，聲請定其應執行之
刑（111年度執聲字第171號），本院裁定如下：
    主  文
朱世宏所犯如附表所示之罪，所處如附表所示之有期徒刑部分，
應執行有期徒刑2年2月。
    理  由
一、聲請意旨略以：受刑人朱世宏因犯不能安全駕駛致交通危險
    等案件，先後經判決確定如附表所示之刑，應依刑法第53條
    、第51條第5款及第50條第2項定其應執行之刑，爰依刑事訴
    訟法第477條第1項聲請裁定等語。
二、按裁判確定前犯數罪者，併合處罰之；數罪併罰，有二裁判
    以上者，依刑法第51條之規定，定其應執行之刑；宣告多數
    有期徒刑者，於各刑中之最長期以上，各刑合併之刑期以下
    ，定其刑期，但不得逾30年，刑法第50條第1項前段、第53
    條、第51條第5款分別定有明文。又刑法第50條規定為：「
    裁判確定前犯數罪者，併合處罰之。但有下列情形之一者，
    不在此限：一、得易科罰金之罪與不得易科罰金之罪。二、
    得易科罰金之罪與不得易服社會勞動之罪。三、得易服社會
    勞動之罪與不得易科罰金之罪。四、得易服社會勞動之罪與
    不得易服社會勞動之罪。（第一項）」、「前項但書情形，
    受刑人請求檢察官聲請定應執行刑者，依第51條規定定之。
    （第二項）」，對於裁判前犯數罪，而有該條第1項但書各
    款所列情形，除受刑人請求檢察官聲請定應執行刑者外，不
    得併合處罰，是依上開規定，於裁判前所犯數罪兼有得易科
    罰金之罪與不得易科罰金之罪時，是否依刑法第51條定應執
    行刑，繫乎受刑人請求與否，而非不問受刑人利益與意願，
    一律併合處罰。另按刑事訴訟法第370條第2項、第3項，已
    針對第二審上訴案件之定應執行之刑，明定有不利益變更禁
    止原則之適用；而分屬不同案件之數罪併罰有應更定執行刑
    之情形，倘數罪之刑，曾經定其執行刑，再與其他裁判宣告
    之刑定其執行刑時，在法理上亦應同受此原則之拘束。亦即
    ，另定之執行刑，其裁量所定之刑期，不得較重於前定之執
    行刑加計後裁判宣告之刑之總和。而法院於裁量另定應執行
    之刑時，祇須在不逸脫上開範圍內為衡酌，而無全然喪失權
    衡意義或其裁量行使顯然有違比例原則之裁量權濫用之例外
    情形，並不悖於定應執行刑之恤刑目的者，即無違裁量權之
    內部性界限（最高法院104年度台抗字第410號裁定意旨參照
    ）。
三、經查，受刑人所犯如附表所示之罪，先後經法院判處如附表
    所示之刑確定。又受刑人所犯如附表編號2所示之罪，係於
    如附表編號1所示判決確定日前為之，且以本院為該案犯罪
    事實最後判決之法院等情，有各該判決、簡易判決書及臺灣
    高等法院被告前案紀錄表在卷可稽。又如附表編號2所示之
    罪得易科罰金，與如附表編號1所示之罪不得易科罰金，依
    刑法第50條第1項但書規定，本不得併合處罰，惟經受刑人
    請求檢察官聲請定其應執行刑，此有受刑人親筆簽名之依10
    2年1月23日修正刑法第50條調查受刑人是否聲請定應執行刑
    調查表附卷可稽。又受刑人所犯如附表編號1所示之罪，前
    經本院以110年度審交易字第144號判決應執行有期徒刑1年1
    0月，刑前禁戒6月確定，參照前揭說明，本院就如附表所示
    各罪再定應執行刑時，自應受上開判決所定應執行刑與其他
    判決宣告刑總和之內部界限所拘束。茲檢察官聲請定其應執
    行之刑，本院審核認聲請為正當，應予准許。爰依前揭法條
    規定及實務見解，並參酌上開判決應執行刑與其他各罪宣告
    刑總和上限，審酌受刑人就定刑調查回覆無意見，及其所犯
    數罪侵害之法益、時間間隔等因素，就其所犯前揭各罪為整
    體非難評價，定如主文所示之應執行刑。另數罪併罰中一罪
    依刑法規定得易科罰金者，若因與不得易科罰金之他罪併合
    處罰而結果不得易科罰金，原得易科罰金部分所處之刑，自
    亦無庸為易科罰金折算標準之記載（司法院大法官釋字第14
    4號、第679號解釋意旨參照），準此，本件受刑人所犯如附
    表所示之罪，雖係分屬不得易科罰金與得易科罰金，惟經合
    併處罰結果，本院於定其應執行刑時，自無庸為易科罰金折
    算標準之記載，併予敘明。末查，如附表編號2之併科罰金
    部分，並無數罪併罰有二裁判以上而須定其應執行刑之情形
    ，故罰金部分依原宣告之刑執行之，附此敘明。
四、依刑事訴訟法第477條第1項，裁定如主文。
中　　華　　民　　國　　111 　年　　3 　　月　　24　　日
                  刑事第十三庭    法　官　簡方毅
以上正本證明與原本無異。
如不服本裁定，應於裁定送達後5 日內向本院提出抗告狀。
　　　　　　　　　　　　　　　    書記官　施懿珊
中　　華　　民　　國　　111 　年　　3 　　月　　28　　日
　　　　　　
附表：
編號  1 2 （以下空白） 罪名  不能安全駕駛致交通危險罪 不能安全駕駛致交通危險罪  宣告刑  有期徒刑8月（4次） 有期徒刑6月，併科罰金新臺幣3萬元，有期徒刑如易科罰金，罰金如易服勞役，均以新臺幣1千元折算1日  犯罪日期  110年1月23日、1月30日、2月16日、2月18日 110年3月11日  偵  查 機關 臺灣桃園地方檢察署 臺灣桃園地方檢察署   案號 110年度偵字第11263、11315、12202、13838號 110年度偵字第16824號  最後事實審 法院 臺灣桃園地方法院 臺灣桃園地方法院   案號 110年度審交易字第144、184、237號 110年度壢交簡字第1446號   判決日期 110年12月2日 110年9月27日  確定判決 法院 臺灣桃園地方法院 臺灣桃園地方法院   案號 110年度審交易字第144號 110年度壢交簡字第1446號   確定日期 110年12月27日 110年12月6日  是否為得易科罰金之案件  否 是  備註  本罪刑經本院以110年度審交易字第144號判決應執行有期徒刑1年10月，刑前禁戒6月確定